臺灣臺中地方法院刑事判決　　　　　　　94年度訴字第3375號
公　訴　人　臺灣臺中地方法院檢察署檢察官
被　　　告　甲○○
　　　　　　　　　　（另案於臺灣臺中監獄執行中）
上列被告因違反槍砲彈藥刀械管制條例等案件，經檢察官提起公
訴（94年度偵字第14482號），本院合議庭裁定由受命法官獨任
行簡式審判程序，判決如下：
    主    文
甲○○未經許可，持有子彈，累犯，求有期徒刑捌月，併科罰金
新臺幣貳萬元，罰金如易服勞役，以銀元佰元即新臺幣玖佰元
折算壹日；扣案之口徑約9mm制式子彈拾捌顆、土造子彈（具
直徑約8mm~8.5mm之金屬彈頭）柒顆沒收。又共同變造駕駛執照
，足以生損害於公眾及他人，累犯，處有期徒刑肆月；扣案變造
之「吳明財」駕駛執照貳張（均含其上所貼之甲○○相片各壹張
）沒收。應執行有期徒刑拾壹月，併科罰金新臺幣貳萬元，罰金
如易服勞役，以銀元佰元即新臺幣玖佰元折算壹日；扣案之口
徑約9mm制式子彈拾捌顆、土造子彈（具直徑約8mm~8.5mm  之
金屬彈頭）柒顆、變造之「吳明財」駕駛執照貳張（均含其上所
貼之甲○○相片各壹張），均沒收。
    犯罪事實
一、甲○○前因違反槍砲彈藥刀械管制條例罪，經臺灣高等法院
    臺中分院以民國85年度上訴字第2008號判處有期徒刑七月確
    定，經入監執行，甫於90年4月10日縮刑期滿執行完畢，猶
    不知悔改，於92年間某日，自綽號「阿峰」之不詳姓名者處
    ，取得具殺傷力之口徑約9mm制式子彈38顆及土造子彈（具
    直徑約8mm~8.5mm之金屬彈頭）10顆（起訴書誤載為11顆；
    其中1顆無法擊發，認不具殺傷力)，而無故持有上開子彈。
    另甲○○又因偽造文書案未到案執行，經臺灣臺中地方法院
    檢察署通緝，為掩飾其真實身分，便於逃亡，於94年初某日
    ，見報上刊登「證件借你用」之廣告，得知可取得證件使用
    ，遂以電話與不詳姓名年籍之成年男子聯絡，甲○○乃與該
    成年男子共同基於變造汽、機車駕駛執照之犯意聯絡，以每
    張駕駛執照新臺幣（下同）2萬元、合計4萬元之代價，將其
    本人所有之照片2張交付予該男子，以供變造汽、機車駕駛
    執照之用，該男子即在不詳地點將甲○○之照片換貼於以不
    詳方式取得之「吳明財」汽、機車駕駛執照上加以變造，足
    以生損害於監理機關對駕駛執照管理之正確性及吳明財。該
    男子變造完成後，即將上開駕駛執照2張，連同該男子自行
    以不詳方式取得之「吳明財」全民健康保險卡1張交予甲○
    ○收執。嗣94年8月26日凌晨4時許，在臺中市○○區○○路
    益華街口，為警持搜索票查獲，並扣得上開變造之駕駛執照
    2張（即「普通小型車」、「重型機車」駕駛執照各1張）、
    全民健康保險卡1張、制式子彈38顆及改造子彈10顆（其中1
    顆無殺傷力。另查獲無殺傷力之玩具衝鋒槍1支）。
二、案經臺中縣警察局豐原分局報告臺灣臺中地方法院檢察署檢
    察官偵查起訴。
    理    由
一、上揭犯罪事實，業據被告甲○○於本院審理時坦承不諱，並
    有變造之「吳明財」名義之駕駛執照2張（即「普通小型車
    」、「重型機車」駕駛執照各1張）、全民健康保險卡一張
    及制式子彈38顆、土造子彈10顆扣案可資佐證。又前開扣案
    之子彈經送內政部警政署鑑定結果為：「拾捌顆，認均係
    口徑約9mm制式子彈，認均具殺傷力。壹拾顆，認均係土造
    子彈（具直徑約8mm~8.5mm之金屬彈頭），採樣顆試射：
    貳顆可擊發，認均具殺傷力；壹顆無法擊發，認不具殺傷力
    」，此有內政部警政署刑事警察局94年9月15日刑鑑字第
    0940133933號槍彈鑑定書一份在卷可憑。足認被告之自白與
    事實相符，應堪採信。又被告交付其本人之照片予姓名年籍
    不詳之成年男子，以供變造汽、機車駕駛執照之用，該男子
    即將被告之照片換貼於上開「吳明財」之汽、機車駕駛執照
    上加以變造，顯足以生損害於公路監理機關管理汽、機車駕
    駛執照之正確性及吳明財本人。是本件事證明確，被告犯行
    堪以認定。
二、按汽車駕駛執照為駕駛汽車之許可憑證，由駕駛人向公路監
    理機關申請登記，考驗及格後發給之，為道路交通安全規則
    第五十條第一項所明定，故汽車駕駛執照應屬刑法第二百十
    二條所稱之特許證。是核被告所為，係犯槍砲彈藥刀械管制
    條例第十二條第四項之持有子彈罪、刑法第二百十二條之變
    造特種文書罪。被告就上開變造特種文書犯行與前開不詳姓
    名年籍之成年男子間，有犯意聯絡及行為分擔，為共同正犯
    。被告變造之「吳明財」名義之汽、機車駕駛執照之行為，
    時地密接，侵害法益同一，為接續犯。被告所犯上開二罪間
    ，犯意各別，罪名互異，應予分論併罰。又被告前因違反槍
    砲彈藥刀械管制條例罪，經臺灣高等法院臺中分院以85年度
    上訴字第2008號判處有期徒刑七月確定，經入監執行，甫於
    90 年4月10日縮刑期滿執行完畢之事實，有臺灣高等法院被
    告全國前案紀錄表及臺灣臺中地方法院檢察署刑案資料查註
    表各一份在卷可參，其受有期徒刑之執行完畢後，五年以內
    再犯本件有期徒刑以上之罪，為累犯，應依刑法第四十七條
    之規定，加重其刑。爰審酌被告素行不佳，其持有子彈之行
    為，對社會及居家環境形成不定時之隱憂，惟考以其未進而
    持以犯案，及被告變造他人之汽、機車駕駛執照等證件，足
    以影響公路監理機關對於駕駛執照管理之正確性，且損及被
    害人之法益，並考量被告犯罪動機、目的、手段，犯罪後坦
    承犯行等一切情狀，分別量處如主文所示之刑，並就其所處
    罰金部分諭知易服勞役之折算標準，暨定其應執行之刑，以
    示懲儆。
三、扣案鑑餘之口徑約9mm制式子彈38顆及土造子彈7顆（具直徑
    約8mm~8.5mm之金屬彈頭），均具有殺傷力，已如前述，係
    屬違禁物，應依刑法第三十八條第一項第一款之規定予以宣
    告沒收。至扣案之土造子彈2顆（具直徑約8mm~8.5mm之金屬
    彈頭），因囑託內政部警政署刑事警察局鑑驗試射而耗損滅
    失，不再具有殺傷力，即失其違禁物之性質，爰不另為沒收
    之諭知；另扣案之仿衝鋒槍製造之玩具衝鋒槍槍（槍枝管制
    編號0000000000號），經鑑定槍管為金屬材質，經檢視，槍
    管欠缺彈室結構，且不具撞針，無法供擊發子彈使用，認不
    具殺傷力，而扣案之土造子彈1顆（具直徑約8mm~8.5mm之金
    屬彈頭），無法擊發，不具殺傷力，有內政部警政署刑事警
    察局上開槍彈鑑定書一份在卷可參，且此部分並無證據證明
    係被告供或預備供犯本案犯行所用，且非屬違禁物，爰不為
    沒收之諭知；又扣案變造之「吳明財」汽、機車駕駛執照上
    被告之照片各一張及證件之其餘部分，分別為被告所有供犯
    罪所用之物及因犯罪所得之物，均應依刑法第三十八條第一
    項第二款、第三款之規定宣告沒收。至扣案之「吳明財」全
    民健康保險卡1張係上開姓名年籍不詳之成年男子自行以不
    詳方式取得，並非被告所有供犯罪所用之物或因犯罪所得之
    物，且此部分並無證據證明是否涉及偽造或變造，是本院爰
    不為沒收之諭知，併此敘明。
據上論斷，應依刑事訴訟法第二百七十三條之一第一項、第二百
九十九條第一項前段，槍砲彈藥刀械管制條例第十二條第四項，
刑法第十一條前段、第二十八條、第二百十二條、第四十七條、
第四十二條第二項、第五十一條第五款、第三十八條第一項第一
款、第二款、第三款，罰金罰鍰提高標準條例第一條前段、第二
條，現行法規所定貨幣單位折算新臺幣條例第二條，判決如主文
。
中　　華　　民　　國　　94　　年　　12　　月　　26　　日
                  刑事第五庭    法  官  林慧貞
上正本證明與原本無異。
如不服本判決，應於送達後十日內向本院提出上訴狀（須附繕本
），上訴於台灣高等法院台中分院。
                                書記官  王麗麗
中　　華　　民　　國　　94　　年　　12　　月　　26　　日
附錄本案論罪科刑法條全文：
刑法第二百十二條
偽造、變造護照、旅券、免許證、特許證及關於品行、能力服務
或其他相類之證書、介紹書，足以生損害於公眾或他人者，處一
年以下有期徒刑、拘役或三百元以下罰金。
槍砲彈藥刀械管制條例第十二條第四項：
未經許可，持有、寄藏或意圖販賣而陳列子彈者，處五年以下有
期徒刑，併科新台幣300萬元以下罰金。
